臺灣高等法院刑事裁定
109年度上重訴字第8號
上  訴  人  
即  被  告  HaLevi Meir,Oren Shlomo（以色列國姓名）
            即MAYER OREN SHLOMO（美國籍姓名）  
           （中文譯名孫武生）




選任辯護人  盧明軒律師
            陳育祺律師
            邱敏婷律師
上  訴  人  
即  被  告  BENT EWART ODANE




選任辯護人  江政俊律師
            李長彥律師
            紀培琇律師
上列上訴人因殺人等案件，本院裁定如下：
    主  文
HaLevi Meir,Oren Shlomo 及BENT EWART ODANE之羈押期間，自
民國一一○年一月二十七日起，均延長貳月。
    理  由
一、上訴人即被告HaLevi Meir,Oren Shlomo（下稱孫武生）、B
    ENT EWART ODANE（下稱BENT ）涉犯刑法第271 條第1 項殺
    人罪(及刑法第247 條第1 項損壞屍體罪），前經本院值日
    法官於民國109年2月27日訊問後，認被告2人犯罪嫌疑重大
    ，所犯為最輕本刑5 年以上有期徒刑之重罪，並有相當理由
    足認被告2人有逃亡之虞，非予羈押，顯難進行審判或執行
    ，有羈押之必要，依刑事訴訟法第101條第1項第3款規定，
    於當日裁定羈押，嗣經本院4度裁定各延長羈押2月，被告孫
    武生對本院延長羈押裁定多次提起抗告，遭最高法院駁回確
    定，現被告2人羈押期間將於110年1月26日屆滿，特先敘明
    。
二、羈押被告，偵查中不得逾2 月，審判中不得逾3 月，但有繼
    續羈押之必要者，得於期間未滿前，經法院依第101 條或第
    101 條之1 之規定訊問被告後，以裁定延長之；延長羈押期
    間，審判中每次不得逾2 月；刑事訴訟法第108 條第1 項、
    第5 項分別定有明文。因延長羈押係以保全證據、確保刑事
    程序進行或刑罰之執行為目的之強制處分。是刑事被告經法
    官訊問後，究竟有無刑事訴訟法第101 條第1 項各款或第10
    1 條之1 第1項各款規定之情形，及應否依同法第108 條規
    定予以延長羈押，由法院按訴訟進行之程度、卷證資料及其
    他一切情事斟酌之。
三、被告孫武生於000年0月00日晚上與被害人RAMGAHAN SANJAY 
    RYAN（下稱RYAN）見面後，翌日晚間8時41分上網搜尋人體
    解剖圖（body anatomy diagram），此為被告孫武生所承認
    ，並有人體解剖圖翻拍照片在卷足憑（第27112號偵卷五第3
    85頁、第386頁）。因刺青僅在皮膚表面為之，被告孫武生
    亦供稱：「我有搜尋這些關鍵字，這是為了刺青，是為了讓
    客人看設計刺青的部位，我會讓客人看到身體前面、側面、
    後面，有不同的角度。」（第27113號偵卷七第91頁反面）
    ，是在實際刺青運作上，無需深入人體內部器官之必要，被
    告孫武生竟搜尋人體解剖圖，足見被告孫武生與支解人體有
    密切關連。
四、被告孫武生委請共同被告吳宣，於107 年8 月18日下午至臺
    北市○○區○○○路000 號瑞格華‧大海刀品店，購買安大略橘柄
    開山刀、CT1 黑柄開山刀、防護戰術手套、求生用鏈鋸及磨
    刀石等物品，吳宣購買後於同日17時35分許攜回被告孫武生
    所經營之刺青工作室，交給被告孫武生，業經共同被告吳宣
    指證明確，被告孫武生亦坦承其有出面央請吳宣購買安大略
    橘柄開山刀等物。嗣被告孫武生於8月21日白天，以WICKR 
    傳達訊息囑咐共同被告HOBBIE JASON EUGENE （下稱JASON
    ），於當日夜間攜帶汽油至新北市永和區河濱公園，經共同
    被告JASON證明在卷，並有臺灣中油公司會計資料可參。又
    被告孫武生於8月21日晚間，利用WICKR 邀約被害人RYAN至
    永和河濱公園見面，再與被告BENT 於同日20時34分許，自
    臺北市萬華區峨眉街租屋處出發，一同騎乘UBIKE 前往永和
    河濱公園，有通訊軟體對話內容及道路監視錄影畫面可以為
    證，並經被告孫武生、被告BENT陳述無訛在卷。迨被告孫武
    生與RYAN在永和河濱公園見面後，質問RYAN是否有當警方之
    線民（You talking to the fucking cops），伺機自RYAN
    身後以鏈鋸勒住RYAN頸部，再由被告BENT接手握住鏈鋸勒住
    RYAN頸部，被告孫武生續自其所攜背包取出美工刀割開RYAN
    頸部氣管，復持開山刀砍殺RYAN頸部、頭部，致RYAN受有頭
    背部鈍性傷及頭頸部銳器傷、頭頸部多處深層銳器傷及血管
    斷離，導致出血性休克而死亡，RYAN身亡後，被告孫武生與
    被告BENT穿戴連身工作服、滑雪面罩及手套，分持開山刀支
    解RYAN之屍體，將RYAN頭部、雙手手臂、雙手手掌、雙小腿
    、雙腳掌分別切下後，裝入準備之袋子，連同RYAN之SAMSUN
    G 手機、作案使用之鏈鋸、美工刀、開山刀等物，棄置於新
    店溪，再以JASON事先準備之汽油，點火燒燬相關證物，被
    告2人再騎乘UBIKE，於8月22日凌晨1 時55分許返抵臺北市
    峨眉街被告孫武生租屋處，此情復經被告BENT指證不移，並
    有道路監視錄影面、現場照片、臺灣新北地方檢察署相驗筆
    錄、檢驗報告書、相驗屍體證明書、解剖筆錄、相驗照片、
    法務部法醫研究所解剖報告書暨鑑定報告書在卷可資參證。
    是被告孫武生涉嫌共同殺人分屍，觸犯刑法第271 條第1 項
    殺人罪（及第247 條第1 項損壞屍體罪），嫌疑重大。
五、刑法第271條第1項殺人罪，為死刑、無期徒刑或10年以上有
    期徒刑之重罪，本件被害人RYAN屍體發現後第2天，被告孫
    武生於000年0月00日警詢表示：「我107年8月21日20時在臺
    北車站左右畫畫結束走路回家，與我朋友Junior（被告BENT
    ）見面在家喝酒，因為他喝醉了，所以在我家睡覺。」（第
    37797號偵卷一第40頁正反面），隱瞞8月21日夜晚前往永和
    河濱公園之情；後被告孫武生於8 月24日搭機前往菲律賓，
    在離臺前，被告BENT於107年10月16日偵查庭供稱：被告孫
    武生將事情推給我，星期四早上被告孫武生要去警局作筆錄
    前有告知我，還提醒我要我照我們原來講好的故事講，我們
    只有去河邊騎腳踏車，筆錄之後被告孫武生還有傳2位警察
    的LINE截圖給我，說我們兩個人是彼此的不在場證明，被告
    孫武生又說警察沒有懷疑到他是嫌疑人，如果之後警察沒有
    懷疑到他，他週一就會回臺灣（第27112號偵卷三第218頁反
    面），指被告孫武生隱匿案情，有意逃亡；被告吳宣於107
    年8月26日原審羈押訊問庭表示：8月22日下午，孫武生叫我
    去洗衣店找他，然後他帶我去旁邊的河濱公園，他叫我把我
    的手機重新復原，把所有記錄都刪除掉。我有問他為什麼要
    把手機記錄刪掉，他說他跟新聞在報導的案子有關係（第35
    1號聲羈卷第28頁），指被告孫武生教唆毀跡滅證，逃避刑
    責之情至為明顯。嗣被告孫武生在菲國落網，經引渡回臺，
    於107年9月18日偵查庭供稱：我把在臺灣用的手機丟掉了，
    「這樣菲律賓的警察就無法定我的位置」，並稱：「24號至
    27號我住在菲律賓的旅館，接下來我就去不同的旅館或者日
    租旅館居住，只要是能夠接受現金的。」、「我本來想要先
    回去以色列，跟駐以色列的臺灣辦事處自首，我家人已經在
    以色列幫我請律師，我是有想要『偷渡』回以色列，但我的以
    色列律師有其他的想法。」（第27112號偵卷二第110頁），
    其滯菲期間，不敢投宿特定旅店，僅居住以現金支付之日租
    旅店，顯示被告孫武生唯恐檢警查得其落腳地，一再變更居
    住地，蓄意隱匿行止；又被告孫武生10餘次上網查詢由菲律
    賓馬尼拉至泰國之距離為多少海浬，此有被告孫武生持用行
    動電話之瀏覽紀錄在卷可參（第27113號偵卷二第92頁）。
    是被告孫武生顯然意圖自菲律賓偷渡至泰國，再轉往以色列
    ，以規避我國檢警之查緝。另第一審依殺人罪，判處被告孫
    武生無期徒刑，本院仍認定被告孫武生共同殺人，判處無期
    徒刑，因脫免刑責、不甘受罰為基本人性，如觸犯重罪，有
    長期入監服刑之風險，隨之常伴有逃亡之高度可能。綜合上
    情，被告孫武生觸犯重罪並有逃亡之高度蓋然性，自有繼續
    羈押之原因與必要。
六、另被告BENT於被告孫武生自RYAN身後以鏈鋸勒住RYAN之頸部
    ，質問RYAN是否為警方線民時，應被告孫武生要求，接手握
    住鏈鋸勒住RYAN頸部，在被告孫武生砍殺RYAN頸部、頭部，
    致RYAN身亡後，2人聯手支解RYAN屍體，再棄置於新店溪，
    毀跡滅證，業經被告BENT坦承不諱，並有檢方相驗屍體證明
    書、解剖筆錄、相驗照片、現場照片、法務部法醫研究所解
    剖報告書暨鑑定報告書在卷足憑，是被告BENT涉犯故意殺人
    罪，嫌疑重大。而被告BENT於107年9月28日偵查庭陳稱：警
    方發現被害人屍體之後，我有跟被告孫武生聯絡我想離開臺
    灣去沖繩，被告孫武生跟我說先不要離開臺灣，被告孫武生
    說這時候離開臺灣會很可疑，被告孫武生就傳他生日邀請我
    去菲律賓民宿訂房紀錄給我，被告孫武生跟我說9月底10月
    初再回來臺灣，看我從菲律賓去沖繩或其他地方都可以等語
    （第33797號偵卷一第133頁），於107年10月23日在原審延
    長羈押庭表示：我居留證登記的地址，是被告孫武生提供的
    工作室地址，我並沒有居住在該處，新莊的地址則是補習班
    提供的宿舍等語（原審107年偵聲字第295號卷第41頁），因
    被告BENT為美國籍人士，在我國無固定之住居所，一度有意
    離開我國，所涉殺人案件部分，復經本院判處有期徒刑11年
    10月，衡以重罪常伴有逃亡之高度可能，若命被告BENT具保
    、責付或限制住居，仍不足以確保日後審判或執行程序之順
    利進行，被告BENT原羈押之原因及必要性依然存在。
七、本院於110年1月13日訊問被告2人後，以羈押之目的在保全
    刑事偵查、審判及執行之進行，衡酌國家刑事司法權之有效
    行使、社會秩序及公共利益、被告人身自由受限制之程度後
    ，認若採命被告2人具保、責付或限制住居等侵害較小之手
    段，均尚不足擔保後續審判及判決確定後刑罰執行程序之順
    利進行。是被告2人繼續羈押之原因依然存在，應自110年1
    月27日起，再延長羈押期間2月。　　
八、依刑事訴訟法第108條第1項、第5項，裁定如主文。
中　　華　　民　　國　　110  　年　 1 　　月　　14　　日
     　　　　　　 刑事第九庭    審判長法　官  潘翠雪
                                      法　官  陳俞婷
                                      法　官  曾德水
以上正本證明與原本無異。
如不服本裁定，應於收受送達後五日內向本院提出抗告狀。
                                      書記官  陳怡君
中　　華　　民　　國　　110 　年　　1 　　月　　14　　日